# 分期销售实务（求助陈版主）

提问人：citicsrryygg 时间：2015-11-12 20:46:40
现遇到下述情况，请教版主：客户向个人销售汽车一辆，价格 12 万元，合同约定首期付款1.5万元，剩余款项在两年内按月分期还清，该车辆在销售时的公允价值就是 12 万元。
问题：上述销售收入是否具有融资性质，是否需要根据分期销售收入确认原则进行处理，确认未实现融资收益？

回答人：chenyiwei
对于长期应收款，无论是否具有“融资性质”，都应按《企业会计准则第 22 号——金融工具确认和计量》中对“贷款和应收款项”类金融资产的确认和计量规定，采用实际利率法，以公允价值进行初始计量，以摊余成本进行后续计量。此处的销售收入应为该笔长期应收款的折现值，折现率可以选择市场上同类或类似期限和条件的汽车消费贷款的利率。